臺灣基隆地方法院民事裁定　　　　　　100年度家小上字第1號
上　訴　人
即　原　告　林春慧
被　上訴人
即　被　告　劉榮欽
上列當事人間請求損害賠償事件，上訴人對於民國100年8月4日
本院基隆簡易庭100年度基家小字第1號第一審判決提起上訴，本
院第二審合議庭裁定如下：
    主  文
上訴駁回。
第二審訴訟費用新台幣壹仟伍佰元由上訴人負擔。
    理  由
一、按對於小額程序之第一審裁判上訴，非以其違背法令為理由
    ，不得為之；上訴狀內應記載上訴理由，表明原判決所違背
    之法令及其具體內容，或依訴訟資料可認為原判決有違背法
    令之具體事實，民事訴訟法第436條之24第2 項、第436條之
    25分別定有明文。又所謂判決違背法令，上訴人如以原判決
    有不適用法規或適用不當為上訴理由時，其上訴狀或理由書
    應有具體之指摘，並揭示該法規之條項或其內容，若係成文
    法以外之法則，應揭示該法則之旨趣，倘為司法院解釋或本
    院之判例，則應揭示該判解之字號或其內容；如依民事訴訟
    法第469 條所列各款事由提起第三審上訴者，其上訴狀或理
    由書應揭示合於該條款之事實。倘上訴狀或理由書如未依上
    述方法表明，或其所表明者與上開法條規定不合時，即難認
    為已合法表明上訴理由，並對第一審判決之違背法令有具體
    之指摘，其上訴自非合法，最高法院67年台上字第2876號、
    70年台上字第2027號、71年台上字第314 號均著有判例可稽
    。當事人對於小額程序第一審判決提起上訴時，如未依上述
    方法表明，或其所表明者與上開法條規定不相合時，即難認
    為已合法表明上訴理由，其上訴自非合法，第二審法院應依
    民事訴訟法第436條之32第2項準用第444條第1項前段之規定
    ，以裁定駁回之。
二、本件上訴意旨略以：上訴人回到基隆市○○街93號3樓居住
    ，係為使子女在安全、安定之環境中成長，然於民國98年12
    月24日晚間10時許，被上訴人見上訴人帶小孩來洗澡而使用
    電暖器，認為過於耗電，要求上訴人關掉電暖器，上訴人未
    聽從，被上訴人即出手毆打上訴人，致上訴人受有左眼周瘀
    血之顏面挫傷、右手無名指擦傷之傷害。迄99年5月14日，
    因小孩久未回上址住處，吵著至該址睡覺，於隔日即99年5
    月15日上午，遇見被上訴人夫妻，竟稱要上訴人晚上早點回
    去，早上晚點進門，不然會以為係小偷來了，因上訴人不予
    回應，被上訴人竟當著公公面前阻擋上訴人去路，接著抓住
    上訴人手，並推上訴人，又趁機伸腳致上訴人絆倒，隨後追
    至基隆市○○街197巷1號住所，猶不罷手，被上訴人並吐上
    訴人滿臉口水，被上訴人妻子假稱幫上訴人清理，以手在上
    訴人臉部擠壓，其指甲因而刮傷上訴人右臉頰，當時請求上
    訴人先生喝阻被上訴人夫妻，被上訴人又稱上訴人先生根本
    不會挺上訴人等語，因上訴人求救無門，故欲往玻璃門撞去
    ，因遭先生威脅敢撞門試試看，且心想尚有二子待養，始打
    消念頭。被上訴人多次找上訴人麻煩，上訴人上班時間為上
    午8時至晚間9時，返家後已疲憊不堪，尚需陪子女做功課，
    整理家務，卻須應付、忍受被上訴人夫妻之質問及辱罵敗家
    、瘋女人、忘恩負義、頭殼壞去及拳來腳踢等，被上訴人種
    種暴行，令上訴人有家不得歸，這一年來內心煎熬、陰影存
    在，且人格遭抹黑，毫無尊嚴，是原審判決僅被上訴人應給
    付上訴人新臺幣（下同）14,080元，不足以彌補上訴人所受
    之精神上損害。為此，請求判決被上訴人應給付上訴人10萬
    元等語。
三、查本件上訴人所提之前揭上訴理由，揆其內容係陳述其遭受
    被上訴人之侵害至甚，故指摘原審判決金額過低，請求廢棄
    改判，而未依前揭意旨具體說明原審判決有如何不適用法規
    或適用不當之處，並揭示該法規之條項或其內容之事實，自
    難認上訴人對原審判決之如何違背法令已有具體指摘，揆諸
    前開說明，自不得謂已合法表明上訴理由，從而本件上訴難
    認為合法，應予駁回。
四、按小額事件第一審法院為訴訟費用之裁判時，應確定其費用
    額，此項規定並為小額事件之上訴程序所準用，民事訴訟法
    第436條之19第1項、第436條之32第1項分別定有明文，爰確
    定本件訴訟費用額如主文第2項所示。
五、依民事訴訟法第436條之32第2項、第444條第1項前段、第95
    條、第78條，裁定如主文。
中    華    民    國    100    年    10    月    28    日
                  家事庭審判長法  官  鄭培麗
                              法  官  黃永定
                              法  官  王美婷
以上正本係照原本作成。
本件裁定不得抗告。
中    華    民    國    100    年    10    月    28    日
                              書記官  明祖斌